臺灣高等法院民事裁定　　　　　　　　 95年度聲更(一)字第7號
聲　請　人　力瑋實業股份有限公司
法定代理人　丙○○
訴訟代理人　尤英夫律師
聲請人因陸特股份有限公司與乙○○間撤銷股東會決議事件，對
於陸特股份有限公司撤回本院92年度上字第928號撤銷股東會決
議事件，聲請繼續審判，經本院裁定後，聲請人不服提起抗告，
經最高法院發回，本院裁定如下：
    主  文
聲請駁回。
聲請訴訟費用由聲請人負擔。
    理  由
一、聲請人聲請意旨略以：本院92年度上字第928號撤銷股東會
    決議事件，係由甲○○以陸特股份有限公司（下稱陸特公司
    ）之清算人聲明承受訴訟暨撤回上訴，惟陸特公司經法院選
    任之臨時管理人陳美玲於民國（下同）94年6月6日召開之股
    東臨時會程序上有瑕疵（已另案訴訟中），故於該股東臨時
    會所作之各項決議包括選出之董監事，均非適法，則日後董
    監事所召開之董事會，選任甲○○為董事長，並決議召開股
    東臨時會，決議解散陸特公司，並推甲○○為清算人，亦不
    生效力，陸特公司之法定代理人仍為陳美玲，甲○○以陸特
    公司之法定代理人身分所為之撤回上訴於法未合，自不生效
    力，爰聲請繼續審判云云。
二、經查，本件乃陸特公司之股東乙○○對陸特公司提起撤銷股
    東會決議之訴，因乙○○為陸特公司之法定代理人，乃依公
    司法第213條之規定，以陸特公司之監察人為法定代理人，
    惟陸特公司之董事監察人早已任期屆滿經主管機關限期命辦
    理改選事宜，仍未依限改選，自限期屆滿已當然解任，嗣經
    聲請人向法院聲請，由台灣台北地方法院於92年7月31日以
    92 年度司字第171號裁定選任吳奇岳擔任陸特公司之臨時管
    理人（見本院卷一第30頁），惟吳奇岳擔任臨時管理人之際
    ，無法推動任何業務，亦未依法召開股東會重新選任董事及
    監察人，經原裁定法院於93年11月29日另以93年司字第56
    號裁定解除其職務，另選任陳美玲律師擔任陸特公司之臨時
    管理人，此有本院94年抗字第146號裁定、最高法院94年台
    抗字第376號裁定在卷可按（見本院卷二第15-18、62-64 頁
    ）。臨時管理人陳美玲就任後已於94年6月6日召開股東會，
    選出陸特公司新任之董監事，新任董事再於同年6 月14日召
    開董事會選任甲○○為董事長，甲○○又於同年7月4日召開
    股東臨時會，決議陸特公司解散並選任甲○○為清算人，並
    依法向本院聲明承受訴訟及撤回上訴在案，此有甲○○聲明
    承受訴訟及撤回上訴狀、94年6月6日；94年6月16日；94年7
    月4 日之股東臨時會議事錄、董事會議事錄在卷可按（見本
    院卷二第57-86頁），原裁定法院復已於94年7月29日以93年
    度司字第56號裁定解除陳美玲擔任陸特公司臨時管理人之職
    務，於同年8 月15日函請台北市商業管理處辦理解任臨時管
    理人之登記，有各該裁定及函文影本在卷可按（見本院卷二
    第121- 123頁）。
三、聲請人雖主張陸特公司94年6月6日股東臨時會之決議方法及
    決議內容有違法之處，業經伊向台北地方法院提起確認陸特
    公司於94年6月6日召開股東臨時會所為之股東會決議無效及
    撤銷之訴，且經伊上網查閱陸特公司之基本資料，其法定代
    理人仍為陳美玲，故甲○○以陸特公司之法定代理人所為之
    撤回上訴行為不生效力云云。惟查，聲請人所提起確認陸特
    公司94年6月6日股東臨時會決議無效及撤銷之訴，業經台北
    地方法院判決聲請人敗訴，並已確定在案，此業經本院調閱
    台北地方法院94年度訴字第3201號卷、本院95年度上字第
    653號卷查明屬實，自堪認陸特公司於94年6月6 日召開股東
    會決議選出新任之董監事，應屬合法。次按，公司法第12條
    規定，公司設立登記後，有應登記之事項而不登記，或已登
    記之事項有變更而不變更登記者，不得以其事項對抗第三人
    ，其目的係保護善意第三人而設，查聲請人為陸特公司之股
    東，且全程參與陸特公司前開94年6月6日、94年7月4日之股
    東臨時會，顯然已知悉陸特公司已由臨時管理人陳美玲召開
    股東會並選任新任之董事監察人，臨時管理人陳美玲之職務
    已了結，新任董事亦已召開董事會選任董事長甲○○，並由
    董事長甲○○於94年7月4日召開股東臨時會，則縱令陸特公
    司之基本資料尚未為變更登記，聲請人亦非屬受保護之善意
    第三人，其援引公司登記資料未為變更而為對抗要件，於法
    未合，自不足採。
四、聲請人另主張陸特公司94年7月4日召開股東臨時會之決議方
    法及決議內容違法，已向台北地方法院提起確認陸特公司94
    年7月4日股東臨時會之決議無效及撤銷之訴云云，但依上所
    述，陸特公司於94年6月6日股東臨時會之決議並無不合法之
    處，則經該次股東會決議所選出新任董事於94年6月14日召
    開董事會決議選任甲○○為董事長，並決議於同年7月4日召
    開股東臨時會，亦屬合法，此部分亦經台北地院94年度訴字
    第3893號判決聲請人敗訴，有判決書在卷可稽，再觀之聲請
    人於前開案件審理中法院命其補正陸特公司之法定代理人時
    ，亦表明以甲○○為法定代理人（見台北地院94年度訴字第
    3893號卷第235頁），足見聲請人亦已承認陸特公司已經合
    法選任法定代理人甲○○，則陸特公司於94年7月4日所召開
    之臨時股東會即難認係由無召集權人所召集，聲請人以此主
    張該次股東會之決議應屬無效，顯然無據。
五、至聲請人主張訴外人陸海股份有限公司（下稱陸海公司）非
    陸特公司股東，竟仍參加該股東會，並全程參與各項表決，
    故94年7月4日之股東會決議應屬無效云云，但查，非股東參
    與表決，僅生得撤銷該股東會決議之法律效果，而非股東會
    決議無效，次查，陸海公司所持有陸特公司之264000股股票
    ，屬記名股票，且目前仍由訴外人理律法律事務所保管中，
    尚未背書轉讓交付第三人，已據証人鄭智陽律師、許正華於
    原審法院93年度司字第56號解任臨時管理人事件中証述在卷
    （見原審法院94年度訴字第3201號卷第99頁、94年度訴字第
    3893號卷第141頁），則依公司法第164條規定，陸海公司之
    股票既尚未經背書交付轉讓與力特公司，自仍然為陸特公司
    之股東，故94年7月4日由甲○○所召集之股東會決議，允許
    陸海公司參加表決，其程序上並無瑕疵可言，此部分亦經原
    審法院於94年度訴字第3893號判決理由中載明，該次股東會
    已決議公司解散，選任甲○○為清算人，並經由甲○○向本
    院聲明承受訴訟既撤回上訴，有甲○○之聲明承受訴訟及撤
    回上訴狀，股東臨時會議事錄及董事會議事錄可稽，自應發
    生撤回上訴之效力。
六、末按，民事訴訟法第61條明定參加人得按參加時之訴訟程度
    輔助當事人為一切訴訟行為，但其行為與該當事人之行為牴
    觸者，不生效力。本件聲請人既陳明擔任陸特公司之參加人
    ，其行為即不能與陸特公司之行為相牴觸。查陸特公司業已
    表明撤回上訴之意，聲請人復已於94年10月31日聲請退還
    1/2 之裁判費用（按本件陸特公司之上訴係由聲請人以參加
    人之名義提起上訴，見本院卷一第9頁） ，堪認聲請人已承
    認陸特公司之撤回上訴行為，嗣後再予以否認，要求續行訴
    訟，顯然與陸特公司撤回行為相牴觸，依法應不生效力。從
    而，本件聲請人聲請繼續審判，為無理由，應予駁回。
據上論結，本件聲請為無理由，爰裁定如主文。
中　　華　　民　　國　　96　　年　　4 　　月　　9 　　日
                    民事第十四庭
                        審判長法　官  許正順
　　  　　　　　　　　　　　　法　官  鍾任賜
　　　  　　　　　　　　　　　法　官  張  蘭
正本係照原本作成。
如不服本裁定，應於收受送達後10日內向本院提出抗告狀，並應
繳納抗告費新台幣１千元。
中　　華　　民　　國　　96　　年　　4 　　月　　9 　　日
　　　　　　　　　　　　　　　書記官  應瑞霞
